臺灣雲林地方法院刑事判決　　　　　　　96年度交易字第58號
公　訴　人　臺灣雲林地方法院檢察署檢察官
被　　　告　甲○○
上列被告因過失致死案件，經檢察官提起公訴（96年度偵字第10
85號），被告於準備程序進行中就被訴事實為有罪之陳述，經本
院聽取當事人意見後，認宜由獨任法官進行簡式審判程序，裁定
進行簡式審判程序，判決如下：
    主  文
甲○○因過失致人於死，處有期徒刑拾月，並減為有期徒刑伍月
，如易科罰金，以新臺幣壹仟元折算壹日。緩刑貳年。
    事  實
一、甲○○於民國96年1月19日21時50分許，駕駛車號N3-7367號
    自小客車沿雲林縣四湖鄉○○村○○○ 號○路東往西方向行駛
    ，嗣於同日22時12分許，行經該號公路與大同路15巷之交岔
    路口，原應注意汽車行駛時，駕駛人應注意車前狀況，並隨
    時採取必要之安全措施，且汽車行駛至交岔路口，轉彎車應
    讓直行車先行，而依當時天候晴，夜間有照明、柏油路面、
    路面乾燥無缺陷、無障礙物、視距皆良好等情形，又無不能
    注意之情事，竟疏未注意及此，即貿然左轉進入大同路15巷
    ，適吳金龍未戴安全帽駕駛車號U00-881 號輕型機車，亦沿
    該號公路西往東方向行駛，欲直行通過該交岔路口，甲○○
    所駕駛之自小客車前車頭撞擊吳金龍所駕駛輕型機車之前車
    頭，致吳金龍人車失控倒地，而受有外傷性顱內出血、左手
    頓挫傷、右膝撕裂傷等傷害，甲○○於肇事後立刻下車查看
    ，並請路人撥打電話報警處理，將吳金龍緊急送醫，惟吳金
    龍仍因傷重延至同年月23日3 時許不治死亡。甲○○在有偵
    查犯罪職權之公務員知悉犯罪前，留在現場待警員前來處理
    時自首肇事犯行。
二、案經被害人吳金龍之父乙○○告訴及臺灣雲林地方法院檢察
    署檢察官據報相驗後偵查起訴。
    理  由
一、本件被告甲○○所犯為死刑、無期徒刑、最輕本刑為三年以
    上有期徒刑以外之罪，被告於準備程序中均就被訴事實為有
    罪之陳述，經法官告知簡式審判程序之旨，並聽取公訴人、
    被告之意見後，合議庭認為適宜，依刑事訴訟法第273 條之
    1 第1 項規定，裁定進行簡式審判程序。又刑事訴訟法第
    159 條第1 項規定：被告以外之人於審判外之言詞或書面陳
    述，除法律有規定者外，不得作為證據。惟同條第2 項例外
    規定：法院以簡式審判程序，不適用之。故本件不適用傳聞
    排除法則有關限制證據能力之相關規定。並得依同法第310
    條之2 之準用同法第454 條之規定製作略式判決書，僅需記
    載犯罪事實、證據名稱及應適用之法條，並得以簡略方式為
    之。
二、本件被告甲○○之上開犯罪事實，有下列證據可佐：
  (一)被告甲○○於警詢、偵訊及本院審理時之自白。
  (二)被害人之父乙○○於警詢時之指訴。
  (三)雲林縣警察局台西分局受理各類案件紀錄表、道路交通事故
    現場圖、道路交通事故調查報告表(一)、(二)各1紙及現場照片
    6 張。
  (四)交通事故肇事人自首情形紀錄表。
  (五)臺灣雲林地方法院檢察署檢察官督同檢驗員相驗，所製之相
    驗筆錄、相驗屍體證明書、檢驗報告書各1 份。
  (六)按汽車行駛時駕駛人應注意車前狀況，隨時採取必要安全措
    施；且汽車行駛至交岔路口時，轉彎車應讓直行車先行，交
    通安全規則第94條第3 項、第102 條第1 項第7 款分別定有
    明文，被告駕車自應注意及之。又依附卷之交通事故調查報
    告表所載，本件肇事當時氣候晴、夜間有照明、柏油路面、
    路面乾燥、無缺陷、無障礙物、視距皆良好，則被告駕車肇
    事之時，亦無不能注意之情事，被告竟疏未注意車前狀況，
    即貿然左轉，以致肇事，致被害人吳金龍死亡，被告應有過
    失，且被告過失駕駛行為，核與被害人吳金龍死亡間，具有
    相當因果關係。
  (七)綜上，被告之自白足認與事實相符，故本件事證明確，被告
    過失致死犯行堪以認定，應依法論科。
三、核被告甲○○所為，係犯刑法276 條第1 項過失致人於死之
    罪。被告於犯罪後在有偵查犯罪職權之公務員知悉犯罪前，
    留在現場待警員前來處理時自首肇事犯行，爰依刑法第62條
    減輕其刑。爰審酌被告之過失，造成68年出生之被害人之年
    輕生命消逝之不幸結果，且因並所投保汽機車強制責任保險
    過期未續為投保，致被害人家屬無法獲得保險理賠，僅得領
    取汽機車交通事故特別補償基金，惟被告已與被害人家屬達
    成和解，有雲林縣北港鎮調解委員會調解書1 紙在卷可參，
    及被告之過失程度、並無前科，素行良好、犯後坦承犯行之
    犯後態度、智識程度及家庭狀況等一切情狀，量處如主文所
    示之刑。另按中華民國96年罪犯減刑條例業於民國96年7 月
    4 日公布制定，同年月16日施行，該條例第2 條第1 項規定
    ：「犯罪在中華民國九十六年四月二十四日以前者，除本條
    例另有規定外，依下列規定減刑：一、死刑減為無期徒刑。
    二、無期徒刑減為有期徒刑二十年。三、有期徒刑、拘役或
    罰金，減其刑期或金額二分之一。」。次按易科罰金之規定
    ，犯最重本刑為5 年以下之有期徒刑以下之刑之罪，依本條
    例規定減為6 月以下有期徒刑、拘役者，應於為減刑裁判時
    ，併諭知易科罰金折算之標準，同條例第9 條定有明文。同
    條例第7 條並規定「依本條例應減刑之罪，未經判決確定者
    ，於裁判時，減其宣告刑。依前項規定裁判時，應於判決主
    文同時諭知其宣告刑及減得之刑。」。爰依上開規定，減輕
    所諭知宣告刑之刑度，為主文所示宣告刑之二分之一，並諭
    知易科罰金之折算標準。末查，被告前未曾因故意犯罪受有
    期徒刑以上刑之宣告，有臺灣高等法院被告前案紀錄表一份
    附卷可稽，經此刑之宣告後，應知警惕，信無再犯之虞，本
    院因認暫不執行其刑為當，爰併宣告緩刑2 年，以啟自新。
據上論斷，應依刑事訴訟法第310 條之2 、第454 條、第299 條
第1 項前段，刑法第276 條第1 項、第62條、第41條第1 項前段
、第74條第1 項第1 款，刑法施行法第1 條之1 ，中華民國96年
罪犯減刑條例第2 條第1 項第3 款、第7 條、第9 條，判決如主
文。
本案經檢察官丙○○到庭執行職務
中　　華　　民　　國　　96　　年　　7 　　月　　27　　日
                  刑事第一庭    法  官  楊昱辰
以上正本證明與原本無異。
如不服本判決，應於判決送達後10日內，向本院提出上訴狀。
                                書記官　黃秋萍
中　　華　　民　　國　　96　　年　　7 　　月　　27　　日
附錄法條：
中華民國刑法第276條第1項
因過失致人於死者，處2年以下有期徒刑、拘役或2千元以下罰金
。
